臺灣雲林地方法院刑事判決　　　　　　　　　　　　　九十三年度訴字第六二八號
　　公　訴　人　臺灣雲林地方法院檢察署檢察官
　　被　　　告　乙○○
右列被告因違反毒品危害防制條例案件，經檢察官提起公訴（九十三年度核退毒偵字
第九號、毒偵字第七九三號），被告於準備程序進行中就被訴事實為有罪之陳述，由
本院合議庭裁定以簡式審判程序審理，判決如左：
    主  文
乙○○連續施用第一級毒品，累犯，處有期徒刑壹年，扣案之殘留海洛因成分菸蒂壹
支沒收銷燬之；又連續施用第二級毒品，累犯，處有期徒刑壹年貳月，扣案之瓦斯烘
燒器、吸食器各壹組、玻璃管支均沒收。應執行有期徒刑貳年，扣案之殘留海洛因
成分菸蒂壹支沒收銷燬之；扣案之瓦斯烘燒器、吸食器各壹組、玻璃管支均沒收。
    事  實
一、乙○○前因施用第二級毒品安非他命案件，經觀察、勒戒後，認有繼續施用毒品
    之傾向，為本院裁定令入戒治處所施以強制戒治，嗣因戒治成效經評定為合格，
    復經本院裁定停止戒治，所餘戒治期間付保護管束，於民國八十八年三月十九日
    釋放出所，惟乙○○於保護管束期間，又因施用第二級毒品安非他命，經本院撤
    銷停止戒治，並於八十八年八月十二日入所續行戒治，於八十九年三月三十日執
    行強制戒治期滿出所，由臺灣雲林地方法院檢察署檢察官於八十九年五月三日以
    八十九年度戒毒偵字第四七號不起訴處分確定。嗣又因施用毒品案件，經本院裁
    定令入戒治處所施以強制戒治，並由臺灣雲林地方法院檢察署檢察官提起公訴，
    為本院於九十年七月十八日以九十年度易緝字第七號判處有期徒刑八月確定；強
    制戒治部分，嗣因戒治成效評定為合格，經本院裁定停止戒治，所餘戒治期間，
    付保護管束，而於九十年九月五日出所（於九十一年三月十九日保護管束期滿）
    ，並接續執行前開有期徒刑八月及另案（持有第一級毒品）為法院判處有期徒刑
    四月所定之應執行有期徒刑十一月，於九十一年八月四日執行期滿出獄。
二、乙○○經二次強制戒治後，仍未能戒除毒癮，於前開強制戒治執行完畢釋放後五
    年內，又基於施用第一級毒品之概括犯意，自九十三年四月間某日起至九十三年
    六月三十日某時許止，在雲林縣虎尾鎮安溪里一八一之四號住處，以將第一級毒
    品海洛因摻入香菸內點火吸食其煙之方式，連續施用海洛因多次，平均約二、三
    星期即施用一次；另基於施用第二級毒品之概括犯意，自九十一年年底某日起至
    九十三年七月一日某時止，在上開住處及雲林縣立仁里安興街九十號等處，以用
    火燒烤玻璃管內之甲基安非他命吸食其煙霧之方式，連續施用甲基安非他命多次
    ，平均約二、三日即施用一次。嗣分別：(一)於九十三年二月十一日二時許，為警
    在雲林縣虎尾鎮延平里下湳三二之二號「千美汽車旅館」二○八號房臨檢查獲，
    並在其所駕駛之自用小客車上扣得其所有供施用第二級毒品甲基安非他命之用之
    瓦斯烘燒器一組、玻璃管三支，嗣經警採尿送驗結果，呈「甲基安非他命陽性」
    反應；(二)於九十三年六月二十日二十二時三十分許，為警持搜索票前往雲林縣虎
    尾鎮○○街九十號搜索，扣得其所有供施用第二級毒品甲基安非他命之用之安非
    他命吸食器一組及其施用海洛因後所殘留之菸蒂一支，嗣經採尿送驗結果，呈「
    嗎啡陽性」、「甲基安非他命陽性」反應；(三)於九十三年七月一日十三時五十五
    分許，在台灣雲林地方法院檢察署檢察事務官訊問後，經採尿送驗結果，亦呈「
    嗎啡陽性」、「甲基安非他命陽性」反應而查悉上情。
三、案經雲林縣警察局虎尾分局先後報請臺灣雲林地方法院檢察署檢察官偵查起訴。
    理  由
一、右揭事實，業據被告乙○○於本院審理時坦承不諱，且被告於：(一)九十三年二月
    十一日二時許為警臨檢查獲後所採集之尿液，經送驗結果，確呈「甲基安非他命
    陽性」反應，此有查獲毒品嫌犯尿液送檢真實姓名對照表、雲林縣衛生局九十三
    年三月四日煙毒尿液檢驗成績書各一紙在卷可參，並有被告所有供施用第二級毒
    品甲基安非他命之用之瓦斯烘燒器一組、玻璃管三支扣案可佐。(二)九十三年六月
    二十日二十二時三十分許為警查獲後，經採集尿液送驗結果，呈「嗎啡陽性」、
    「甲基安非他命陽性」反應，此有應受尿液檢驗人尿液檢體採集送驗紀錄表、詮
    昕科技股份有限公司九十三年七月十四日濫用藥物尿液檢驗報告各一紙附卷可稽
    ，並有被告所有供施用第二級毒品甲基安非他命之用之安非他命吸食器一組及其
    施用海洛因後所殘留之菸蒂一支扣案可證；而該支香菸經送驗結果，確含煙毒（
    海洛因）成分，亦有國防部憲兵司令部刑事鑑識中心九十三年八月十日（93）宇
    鑑字第一○四○○號鑑驗通知書各一份附卷可參。(三)九十三年七月一日十三時五
    十五分許，在台灣雲林地方法院檢察署檢察事務官訊問後，經採尿送驗結果，亦
    呈「嗎啡陽性」、「甲基安非他命陽性」反應，此有台灣雲林地方法院檢察署受
    保護管束人（被告）尿液檢體監管紀錄表、長榮大學毒物研究中心九十三年七月
    十五日尿液檢驗報告各一紙在卷可證，堪認被告之自白與事實相符。又被告前因
    施用第二級毒品安非他命案件，經觀察、勒戒後，認有繼續施用毒品之傾向，為
    本院裁定令入戒治處所施以強制戒治，嗣因戒治成效經評定為合格，復經本院裁
    定停止戒治，所餘戒治期間付保護管束，於八十八年三月十九日釋放出所，惟被
    告於保護管束期間，又因施用第二級毒品安非他命，經本院撤銷停止戒治，並於
    八十八年八月十二日入所續行戒治，於八十九年三月三十日執行強制戒治期滿出
    所，由臺灣雲林地方法院檢察署檢察官於八十九年五月三日以八十九年度戒毒偵
    字第四七號不起訴處分確定。嗣又因施用毒品案件，經本院裁定令入戒治處所施
    以強制戒治，嗣因戒治成效評定為合格，經本院裁定停止戒治，所餘戒治期間，
    付保護管束，而於九十年九月五日出所，並於九十一年三月十九日保護管束期滿
    等情，有前開案號不起訴處分書、台灣高等法院被告全國前案紀錄表各一份在卷
    可參。本件事證明確，被告於前開強制戒治執行完畢釋放後五年內，再犯本件施
    用第一級、第二級毒品之犯行，均堪認定。
二、查海洛因屬毒品危害防制條例第二條第二項第一款所列之第一級毒品，而甲基安
    非他命屬同項第二款所列之第二級毒品，故核被告所為，係犯毒品危害防制條例
    第十條第一項之施用第一級毒品罪及同條第二項之施用第二級毒品罪。被告各次
    持有毒品進而施用，其持有之低度行為應為施用之高度行為所吸收，均不另論罪
    。被告先後多次施用第一級、第二級毒品之行為，均時間緊接，並分別觸犯構成
    要件相同之罪名，顯均係基於概括犯意反覆為之，應各依連續犯之規定論以一罪
    ，並分別依法加重其刑。再者，起訴檢察官雖認定被告「自九十三年四月間某日
    起至九十三年七月底之某日止連續施用第一級毒品海洛因多次」、「自九十一年
    底之某日起至九十三年七月底之某日止連續施用第二級毒品甲基安非他命多次」
    而加以起訴，惟經公訴檢察官當庭減縮犯罪事實為「自九十三年四月間某日起至
    九十三年七月一日採尿前回溯三日內某時止連續施用第一級毒品海洛因多次」（
    據被告當庭陳稱最後一次係在九十三年六月三十日某時施用）、「自九十一年底
    之某日起至九十三年七月一日採尿前回溯四日內某時止連續施用第二級毒品甲基
    安非他命多次」（據被告當庭陳稱最後一次係在九十三年七月一日某時施用），
    本院自當依減縮後之犯罪事實加以審理，併此敘明。又被告所犯上開施用第一級
    毒品罪及施用第二級毒品罪二罪，犯意各別，罪名互異，應予分論併罰。再者，
    被告曾因施用毒品案件，經本院於九十年七月十八日以九十年度易緝字第七號判
    處有期徒刑八月確定，又因持有第一級毒品案件，經臺灣台中地方法院於九十年
    五月十五日以九十年度易字第一三號判處有期徒刑四月確定，上開二罪經定應執
    行有期徒刑十一月，自九十年九月五日刑期起算，於九十一年八月四日執行完畢
    出獄等情，有前開臺灣高等法院被告全國前案紀錄表可按，被告於五年以內再犯
    本件有期徒刑以上之二罪，均為累犯，應依刑法第四十七條、第七十條之規定，
    各加重其刑，並分別遞加重之。爰審酌被告前有殺人未遂、槍砲、麻藥、賭博、
    毒品等前案紀錄，素行不佳；且不思其正值壯年，卻長期耽溺於戕身之物，其前
    曾因施用毒品案件，經觀察、勒戒及二次強制戒治後，卻仍未能戒除毒癮，並以
    二、三週即施用一次之頻率施用海洛因、以二、三天即施用一次之頻率施用甲基
    安非他命，顯見其對於毒品之依賴性甚高，自我把持、控制之能力亦顯不佳；惟
    被告犯後於審判中坦承犯行，態度尚稱良好，以及目前從事服務業，月入不豐，
    尚育有一子待撫養等一切情狀，爰分別量處如主文所示之刑，並定其應執行之刑
    ，以資警惕。
三、扣案之殘留海洛因成分之菸蒂一支，因無法與所附著之毒品析離，應同視為毒品
    ，爰依毒品危害防制條例第十八條第一項前段規定沒收銷燬之；而扣案之瓦斯烘
    燒器、吸食器各一組、玻璃管三支均為被告所有，且係供其施用第二級毒品甲基
    安非他命所用之物等情，業據被告供明在卷，均應依刑法第三十八條第一項第二
    款規定宣告沒收。至警方於九十三年二月十一日二時許臨檢時，在被告投宿之房
    間內所扣得之第一級海洛因毒品二包【標示為Ｈ（＋）者】合計淨重二‧四六公
    克（空包裝重○‧六五公克）、未發現含法定毒品成分之白粉二包（上開鑑定結
    果，有法務部調查局九十三年三月十一日調科壹字第一六○○○二二一一號鑑定
    通知書一紙在卷足參）；第二級毒品甲基安非他命九包驗餘淨重二六‧四○二一
    克（此有國防部憲兵司令部刑事鑑識中心九十三年十月一日93宇鑑字第一二八四
    九號鑑驗通知書一份附卷可稽）；第三級毒品氟硝西泮（ＦＭ２）三十二顆驗餘
    淨重六‧二五四六克（此有國防部憲兵司令部刑事鑑識中心九十三年六月十五日
    93宇鑑字第○七七四六號鑑驗通知書一紙在卷可考），以及電子秤、吸食工具、
    皮包各一個、剪刀一把、分裝袋一包、長嘴夾二支、分裝工具三支、海洛因殘渣
    袋十八個等物，被告堅決否認為其所有，且上開物品上之指紋，經內政部警政署
    刑事警察局鑑定結果，並未發現留有被告之指紋，此有該局九十三年七月二十二
    日刑紋字第○九三○一四六四○四號鑑驗書一份附卷可參；再者，於九十三年二
    月十日下午，與被告一同投宿「千美汽車旅館」二○八號房之人尚有王麒翔之事
    實，不僅據被告供陳在卷，並據證人王麒翔於檢察官訊問時證述屬實，證人王麒
    翔固亦否認上開物品為其所有，惟王麒翔既係涉嫌持有上開物品之嫌疑人，其為
    免遭刑事追訴，而證稱上開物品非其所有，事屬當然，自難以其上開所證，即認
    定上開物品既非王麒翔所有，必為被告所有。是上開扣案物品，並無證據證明係
    屬被告所有，尚難認與被告所犯本件施用第一、二級毒品之犯行有關，本院自不
    得予以宣告沒收銷燬或沒收。另扣案之帳單一紙，被告固坦承為其所有，惟亦與
    被告所犯本件施用第一、二級毒品之犯行無涉，自亦不得宣告沒收，附此敘明。
四、據上論結，應依刑事訴訟法第二百七十三條之一第一項、第二百九十九條第一項
    前段，毒品危害防制條例第十條第一項、第二項、第十八條第一項前段，刑法第
    十一條前段、第五十六條、第四十七條、第三十八條第一項第二款、第五十一條
    第五款，判決如主文。
本案經檢察官甲○○到庭執行職務。
中      華      民     國    九十三    年     十二     月    二十四     日
                                        臺灣雲林地方法院刑事第五庭
                                            法  官  李明益
右正本證明與原本無異。
如不服本判決，應於判決送達後十日內向本院提出上訴狀( 應附繕本 )。
                                            書記官  莊正彬
中      華      民     國    九十三    年     十二     月    二十四     日
附錄法條：毒品危害防制條例第十條第一項、第二項。
毒品危害防制條例第十條
施用第一級毒品者，處六月以上五年以下有期徒刑。
施用第二級毒品者，處三年以下有期徒刑。
